---
title: "02material.Rmd"
---

Importar base de dados do censo florestal.

```{r}
censo = read.csv('data/censo.csv', encoding = "UTF-8")
censo$tag = paste('tag', censo$placa, sep="")
for(i in (1:nrow(censo))){
	censo$genero[i] = strsplit(censo$cientifico[i], " +")[[1]][1]
}
for(i in (1:nrow(censo))){
	censo$epiteto[i] = strsplit(censo$cientifico[i], " +")[[1]][2]
}
censo = censo %>%
  filter(dap >= 50) %>%
  filter(!is.na(dap))

censo$chave = paste(censo$genero,"_",censo$epiteto, sep="")
```

### BDq clássico como PL

Descrever BDq clássico.

### Desenvolvimento rodada 1

1. Flexibilizar q alvo
2. Implementar árvore individual
3. Incluir restrição de volume produzido

```
/*  Considerando quociente de Liocourt entre 1.5 e 2, paras as árvores remanescentes  */
/*  Removendo as classes que tem menos de 3 árvores  */
2 N65 >= N55;
2 N75 >= N65;
2 N85 >= N75;
2 N95 >= N85;
2 N105 >= N95;
2 N115 >= N105;
2 N125 >= N115;
2 N135 >= N125;
2 N145 >= N135;
2 N155 >= N145;


1.5 N65 <= N55;
1.5 N75 <= N65;
1.5 N85 <= N75;
1.5 N95 <= N85;
1.5 N105 <= N95;
1.5 N115 <= N105;
1.5 N125 <= N115;
1.5 N135 <= N125;
1.5 N145 <= N135;
1.5 N155 <= N145;
```

1. Filtrar árvores numa determinada classe

- Futuro: Incluir looping para montar a restrição para cada CC

```{r}
arv_cc = censo %>% filter(cc == '115')

string = 'NC115 =' 
for(i in arv_cc$tag){
   string = paste(string, i, "+")
}
print(string)

```

2. Criar restrição de variáveis binárias

- Futuro: Sintaxe completa LPSolve.

```{r}
string = 'BIN' 
for(i in censo$tag){
   string = paste(string, i)
}
print(string)
```

1.  Restrição de volume produzido

- Futuro: Sintaxe completa LPSolve.

```{r}
string = 'VOL: ' 
for(i in seq(1, dim(censo)[1])){
   string = paste(string, censo$volume[i], censo$tag[i], "+")
}
print(string)
```

### Desenvolvimento rodada 2

1. Orientar árvores que são cortadas para as comerciais (i.e. restrição para as não comerciais)

```{r}
snif = read.csv2('data/especies_florestais_especies_madeireiras_interesse_comercial_2016.csv')
for(i in (1:nrow(snif))){
snif$genero[i] = strsplit(snif$Nome.científico[i], " +")[[1]][1]
}
for(i in (1:nrow(snif))){
snif$epiteto[i] = strsplit(snif$Nome.científico[i], " +")[[1]][2]
}
snif$chave = paste(snif$genero,"_",snif$epiteto, sep="")
```


```{r}
censo$comercial = ifelse(censo$chave %in% snif$chave, 1, 0)
```

```{r}
string = 'NAOCOMERC: '
naoComercial = censo %>% filter(comercial == 0)

for(i in (1:nrow(naoComercial))){
   string = paste(string, naoComercial$tag[i], "+")
}
print(string)
```

###  Desenvolvimento rodada 3

1. Incorporar restrição de árvores protegidas.

Lista de árvores proibidas.

```{r}

proibida = censo %>% filter(categoria == 'Proibida') %>% 
  select(c('cientifico', 'familia', 'genero', 'epiteto', 'chave'))
proibida = unique(proibida$chave)
```

Cria restrições com árvores proibidas

```{r}
censo$proibida = ifelse(censo$chave %in% proibida, 1, 0)

string = 'PROIBIDA: '
arvProibida = censo %>% filter(proibida == 1)

for(i in (1:nrow(arvProibida))){
   string = paste(string, arvProibida$tag[i], "+")
}
print(string)
```

2. Incorporar restrição de árvores raras.

Lista de árvores raras

```{r}

raras = censo %>% filter(categoria == 'Rara') %>% 
  select(c('cientifico', 'familia', 'genero', 'epiteto', 'chave'))
raras = unique(raras$chave)
```

Cria restrição para cada espécie raras

```{r}
areaProjetoHa = 290
correcao = areaProjetoHa / 100

censo$raras = ifelse(censo$chave %in% raras, 1, 0)

for(e in (raras)){
  string = paste0('SP_', e,': ')
  arvRaras = censo %>% filter(chave == e)
  for(i in (1:nrow(arvRaras))){
     string = paste(string, arvRaras$tag[i], "+")
  }
  print(string)
  print(round(nrow(arvRaras)-(5*correcao)))
}
```

3. Incorporar restrição de mínimo de três para cada 100 ha.

```{r}
areaProjetoHa = 290
correcao = areaProjetoHa / 100

arvLim3 = censo %>% filter(comercial == 1)
especies = unique(arvLim3$chave)

for(e in (especies)){
  string = paste0('SP_', e,': ')
  arvCorte = censo %>% filter(chave == e)
  for(i in (1:nrow(arvCorte))){
     string = paste(string, arvCorte$tag[i], "+")
  }
  print(string)
  print(round(nrow(arvCorte)-(3*correcao)))
}
```

###  Desenvolvimento rodada 4

1. Mudar função objetivo para maximizar volume cortado, garantindo restrições já construídas.